福建金門地方法院民事裁定
111年度補字第34號
原      告  楊珮琪

訴訟代理人  李沃實律師

被      告  莉豐建設有限公司

法定代理人  張  莉
上列當事人間請求履行房地買賣契約等事件，本院裁定如下：
    主  文
原告應於本裁定送達後柒日內，補繳裁判費新臺幣陸萬玖仟參佰
壹拾元，逾期不繳或變更或更正其聲明，即駁回其訴。   
    理  由
一、按訴訟標的之價額，由法院核定。核定訴訟標的之價額，以
    起訴時之交易價額為準；無交易價額者，以原告就訴訟標的
    所有之利益為準。按以一訴主張數項標的者，其價額合併計
    算之。但所主張之數項標的互相競合或應為選擇者，其訴訟
    標的價額，應依其中價額最高者定之，民事訴訟法第77條之
    1第1、2項、第77條之2第1項分別定有明文。次按起訴，應
    以訴狀表明下列各款事項，提出於法院為之：二、訴訟標的
    及其原因事實。三、應受判決事項之聲明， 民事訴訟法第2
    44條第1項第2款、第3款亦定有明文。
二、經查：
　㈠原告先位聲明請求被告應將坐落「金門縣○○鎮○○段0000號、1
    356地號」土地，權利範圍1000分之483，及同段1445建號建
    物（門牌號碼：環島南路五段108巷7號2樓），權利範圍全
    部（以下合稱系爭不動產）之所有權，移轉登記予原告。依
    前揭說明，先位聲明之訴訟標的價額應以系爭不動產於起訴
    時之交易價額為準，則系爭不動產依據兩造所簽訂之預售屋
    買賣契約書豐盛一期契約所載新臺幣（下同）690萬元，其
    訴訟標的價額應為690萬元。
  ㈡原告備位聲明請求被告應返還原告已付200萬元買賣價款，及
    起訴狀繕本送達翌日起至清償日止，按週年利率百分之五計
    算之利息，並應另加給付違約金207萬元。依前揭說明，備
    位聲明之訴訟標的價額應核定為407萬元（計算式：200萬元
    ＋207萬元＝407萬元）。
　㈢本件原告先位聲明訴訟標的價額高於備位聲明訴訟標的價額
    ，應以先位聲明訴訟標的價額即690萬元為準，應徵第一審
    裁判費6萬9,310元。茲依民事訴訟法第249條第1項但書規定
    ，限原告於本裁定送達後7日內補繳，逾期不繳，即駁回其
    訴。
  ㈣末依原告先位聲明請求被告應將系爭不動產之所有權移轉登
    記予原告。惟原告自陳業已交付200萬元價金等語，然尚未
    繳清系爭不動產之價金尾款，原告得否逕依兩造所簽訂之預
    售屋買賣契約書豐盛一期契約請求被告將系爭不動產之所有
    權移轉登記予原告，尚非無疑。亦請原告就先位聲明是否就
    聲明與事實理由間具備「主張一貫性」等節，一併於本裁定
    送達後7日內變更或更正其聲明或併予說明先位聲明之理由
    或依據。
三、爰裁定如主文。
中　　華　　民　　國　　111 　年　　8 　　月　　29　　日
                  民事第一庭  法　官　黃俊偉
以上正本係照原本作成。　　　　　　　　　
如不服本裁定關於核定訴訟標的價額部分，須於裁定送達後10日
內向本院提出抗告狀（須附繕本），並繳納抗告費新臺幣1,000
元。關於命補繳裁判費及變更或更正聲明部分，不得抗告。 
中　　華　　民　　國　　111 　年　　8 　　月　　30　　日
                              書記官   黃紹洧